

Luis Carlos Rodriguez E.

Desarrollador de software

# CONTACTOS

© El JARDIN, Cali, Valle del Cauca

+57 312 240 1377

☐ lewisv4re@hotmail.com

#### REDES SOCIALES

@ @lewis.v4

O lewisv4

#### PERFIL

Responsable de desarrollar software que cumpla cierta función, solucionando las diferentes necesidades que tenga la empresa y que requieran un método informático. Diseñar y programar sitios web y aplicaciones web, definir la interfaz gráfica para que resulte atractiva al usuario, generando la posibilidad de conversión o simplemente de utilización para lograr trafico.

Corregir los errores que se identifiquen y dar mantenimiento a los proyectos.

# HABILIDADES

- Creativo.
- Buen manejo del tiempo.
- Capacidad de resolución de problemas.
- Gran capacidad de aprendizaje.

## ACERCA DE MI

https://portafoliolewisv4.netlify.app/ - https://portafoliolewisv4.netlify.app/
Soy Luis tengo 24 años de edad, soy tecnólogo en análisis y desarrollador en sistemas de información, Soy un chico apasionado del desarrollo de 24 años de edad con incesante interés y curiosidad por este hermoso mundo, siempre queriendo adquirir nuevos conocimientos y habilidades que me potencien en mi carrera. En mi camino de aprendizaje, pude adquirir

Resumen mejor adaptado - Best adapted summary

conocimientos sólidos en el campo, aportando en equipos de trabajo, creando soluciones creativas y consistentes, mayormente orientadas en el ambito FullStack. A lo largo de mi vida he llevado a cabo disciplinas y actividades que fortalecieron muchos de mis aspectos personales, como la disciplina, la constancia y la dedicación para cumplir cualquier objetivo. Me gustan los videojuegos, la programación, aprender cosas nuevas y vivir nuevas experiencias.

# EXPERIENCIA

### Desarrollador freelancer

#### Actualmente-Freelancer

Con los conocimientos obtenidos en mis estudios decidí brindar mis servicios en redes sociales como Facebook, consiguiendo pequeños trabajos. Implementar requerimientos, ayudar en proyectos finales, construir webs responsivas.

# Practicas SENA - CONTRATO AUXILIAR DE MESA DE SERVICIOS

2021 - 2022 | ESTRATEGIAS EMPRESARIALES

Obtuve experiencia en la atencion al cliente, monitoreo de bases de datos, datacenters, Ocupe el puesto de auxiliar de mesa de ayuda en la la parte de operaciones de tic, implementando nuevas funcionalidades programando robots para su respectivo mantenimiento automatico y sostenibilidad, en la misma empresa me han dado la oportunidad de realizar proyectos por fuera de mi horario laboral para implementar los en la empresa Logre un amplio conocimiento en el mundo profesional, el funcionamiento de la empresa a nivel nacional...

#### CONTRATO ANALISTA DE OPERACIONES TECNOLOGICAS

2021 - 2022 | ESTRATEGIAS EMPRESARIALES

Obtuve experiencia en el manejo de Bases de datos relacionales como lo son oracle y logicamatematica para realizar calculos en dichos frameworks poseo un conocimiento en de programacion en scripts en bash de linux y trabajo en equipo

Logre un amplio conocimiento en el mundo profesional, el funcionamiento de la empresa a nivel nacional...

contacto Jefe Inmediato: Steven Paladines 3155711088

## CONTRATO ANALISTA DESARROLADOR DE SOFTWARE

- Capacidad de autogestión.
- Actitud, responsabilidad y compromiso.
- Orientación a Resultados.

### DEBILIDADES

- Poco hablador.
- Timidez.

# EDUCACIÓN

Analista y desarrollador de software
 Tecnólogo - SENA
 2019 - 2021

Platzi

Curso de java Spring

2021 - 2022

Platzi

Curso ORACLE SQL

2021 - 2022

Youtube

Curso JavaScript

2021 - 2022

Youtube

Curso Angular

2022 - 2023

Koe

Curso Ingles Fast And Easy

2023 - 2023

# TECNOLOGÍAS

- HTML5
- CCS3
- JavaScript
- TypeScript
- Git
- Github

#### 2022 - 2022 | ESTRATEGIAS EMPRESARIALES

Obtuve Experiencia en maquetacion y estructuracion de prototipos funcionales a pedido del cliente, un conocimiento de JPA en SPRINGBOOT (BACKEND), Conocimiento mas amplio en ANGULARJS (FRONTEND) realizando vistas modulares, responsive dedicadas a un mejor concepto de estructuración acorde a los requerimientos presentados, realizacion de esquemas y graficas, utilizacion de frameworks y escalabilidad en software. contacto Jefe Inmediato: Cesar Giraldo 3182289967

### CONTRATO ANALISTA DESARROLADOR DE SOFTWARE

2023 - 2023 | LA FORTUNA

Obtuve Experiencia mas amplia en en ANGULARJS (FRONTEND) realizando vistas modulares, responsive dedicadas a un mejor concepto de estructuración acorde a los requerimientos presentados realizando mejoras y actualizaciones en el apartado visual, utilizacion de frameworks y escalabilidad en software.

# CIRUCULO FAMILIAR

Madre: Bertha Ocupacion: Comerciante Telefono:
Erazo independiente 3194184883

Padre: Carlos Rodriguez Ocupacion: Escolta Telefono: 3113935692

• Hermana Erika Daniela Comerciante Independiente Comerciante Independiente Comerciante Independiente Telefono:

Andres Felipe Ocupacion: Telefono:

Hermano
Rodriquez Erazo Logistica 3206948874

## REFERENCIAS PERSONALES

Sergio Alejandro Ocupacion: Desarrollador De Sofware Telefono:

Hernandez -- Intelecto 3128560843

Kevin Alexander Ocupacion: Desarrollador De Sofware Telefono:
Garcia -Pragma 3014990417

Milton Ramirez Ocupacion: Coordinador Logistico -- Telefono:
Osorio Bluc Logistica 3104733185

<ul><li>Maven</li></ul>			
• MVC			
• JSON	LENGUAJES		
	• Español - nativo		
• Angular			
• PHP	• Ingles - B1		
• JAVA			
Spring boot			
• SQL	INTERESES		
• MySQL			
Oracle	Código	Sistemas	Leer
<ul><li>Bootstrap</li></ul>		<b>₽</b>	<u> </u>
• GIT	Escribir	Química	Ciencias
	Ф	<b>a</b>	₹
	poesía	Música	Viajar
	Ф	▣	<b>⊕</b>
	Deporte	Conversar	Enseñar